【裁判字號】    99,沙簡上,685
【裁判日期】    990930
【裁判案由】    詐欺
【裁判全文】
臺灣臺中地方法院刑事判決           99年度沙簡上字第685號
上  訴  人  甲○○
即  被  告
上列上訴人因被告詐欺案件，不服中華民國99年7 月16日本院沙
鹿簡易庭99年度沙簡字第420 號第一審簡易判決（聲請簡易判決
處刑案號：臺灣臺中地方法院檢察署99年度偵字第7806號），提
起上訴，本院管轄之第二審合議庭判決如下：
    主  文
上訴駁回。
甲○○緩刑貳年，並應履行如附表所示之事項。
    犯罪事實及理由
一、本案經本院審理結果，認第一審刑事簡易判決認事用法及量
    刑均無不當，應予維持，其證據除「上訴人即被告甲○○（
    下稱被告）於本院審理時認罪之自白」，應予補充外，餘並
    引用第一審簡易判決書記載之事實、證據及理由（如附件）
    。
二、上訴意旨略以：被告坦承幫助詐欺犯行，且已與被害人達成
    和解，希望從輕量刑等語。
三、按量刑輕重，係屬事實審法院得依職權自由裁量之事項，苟
    已斟酌刑法第57條各款所列情狀而未逾越法定刑度，不得遽
    指為違法，最高法院著有72年臺上字第6696號、75年臺上字
    第7033號判例可資參照；且在同一犯罪事實與情節，如別無
    其他加重或減輕之原因，下級審量定之刑，亦無過重或失輕
    之不當情形，則上級審法院對下級審法院之職權行使，原則
    上應予尊重（最高法院85年度臺上字第2446號判決意旨參照
    ）。查原審判決依具體個案認定事實，以被告甲○○所為係
    犯刑法第30條第1 項前段、第339 條第1 項之幫助詐欺取財
    罪，量處拘役30日，並諭知易科罰金之折算標準，依前揭最
    高法院判例及判決意旨，難認原審判決量刑有何違法或不當
    之情事。原審判決認事用法既無任何違誤，量刑亦稱妥適，
    被告提起本件上訴即無理由，應予駁回。
四、惟按刑罰之目的固有處罰行為人之意義，惟依現今通行之概
    念係重在教育，並非重在懲罰。本院參酌被告素行、智識程
    度及生活狀況，因一時失慮，致罹刑章，於犯罪後坦承罪行
    ，且已與被害人乙○○達成和解，願意賠償被害人之損失等
    情，有本院99年度司中調字第2021號調解程序筆錄1 份附卷
    足憑，顯具悔意，又被告前未曾受有期徒刑以上刑之宣告，
    有臺灣臺中地方法院檢察署刑案資料查註紀錄表及臺灣高等
    法院被告前案紀錄表各1 份在卷足憑，信其經此次偵審程序
    ，當知所警惕而無再犯之虞，對其所宣告之刑以暫不執行為
    適當，爰依刑法第74條第1 項第1 款併予宣告緩刑2 年，並
    依上開調解程序筆錄所載諭知被告應履行如附表所示事項。
五、應適用之法律：
    依刑事訴訟法第455 條之1 第1 項、第3 項、第373 條、第
    368 條，刑法第74條第1 項第1 款、第2 項第3 款、第3 項
    ，判決如主文。
本案經檢察官吳昆璋到庭執行職務。
中    華    民    國    99    年    9     月    30    日
                  刑事第十七庭  審判長法  官  劉邦繡
                                      法  官  簡芳潔
                                      法  官  劉惠娟
以上正本證明與原本無異。
不得上訴。
                                      書記官  童淑芬
中    華    民    國    99    年    9     月    30    日
附表：
本院依刑法第74條第2 項第3 款之規定，命被告履行之事項：
被告甲○○應給付被害人乙○○新臺幣（下同）5 萬元。給付方
法為：自民國99年9 月18日起至100 年6 月18日止，於每月18日
前各給付5 千元，至全部清償完畢為止，如有一期未履行，視為
全部到期（給付匯款帳戶詳如本院99年度司中調字第2021號調解
程序筆錄所載) 。
備註：
一、依刑法第74條第4項規定，上開本院命被告支付予被害人之
    損害賠償，得為民事強制執行名義。
二、依刑法第75條之1 第1 項第4 款規定，被告違反本院所定上
    開命其履行之事項情節重大，足認原宣告之緩刑難收預期效
    果，而有執行刑罰之必要者，得撤銷其緩刑宣告。
附錄論罪科刑法條全文：
中華民國刑法第30條
幫助他人實行犯罪行為者，為幫助犯。雖他人不知幫助之情者，
亦同。
幫助犯之處罰，得按正犯之刑減輕之。
中華民國刑法第339條
意圖為自己或第三人不法之所有，以詐術使人將本人或第三人之
物交付者，處5年以下有期徒刑、拘役或科或併科1千元以下罰金
。
以前項方法得財產上不法之利益或使第三人得之者，亦同。
前二項之未遂犯罰之。

司法院資訊處製作；財團法人民間司法改革基金會備份。
